臺灣高等法院高雄分院民事判決　九十三年度再易字第九號
　　再審　原告　主人廣播電台股份有限公司
　　法定代理人　乙○○
　　再審　被告　甲○○
當事人間請求確認股東關係存在等事件，再審原告對於中華民國九十三年一月十三日
本院九十二年度上字第一０八號確定判決提起再審，本院判決如下：
　　　主　　　文
再審之訴駁回。
再審訴訟費用由再審原告負擔。
　　　事實及理由
一、再審意旨略以：原確定判決以系爭股款繳納書上所載買受人為再審被告，出賣人
    為再審原告，認定買賣契約存於兩造之間，惟依臺灣高雄地方法院檢察署九十年
    度他字第二七九五號，再審原告對第三人陳俊吉、劉上豪提出詐欺告訴案中陳俊
    吉已自承系爭股權買賣當事人為楊文禮、陳俊吉，與原審原被告均無關係，原確
    定判決僅以股款繳納書上之記載，即認定系爭買賣契約當事人為再審原被告，縱
    認股權買賣有不當得利之情形，該不當得利之關係亦僅存於楊文禮及陳俊吉間，
    原確定判決命再審原告返還股金，有適用法規顯有錯誤。又原審未傳喚雙方簽署
    「付款辦法」之證人劉上豪以明瞭陳俊吉、楊文禮間債務抵銷之情形，即有影響
    於判決之重要證據漏為斟酌，再原確定判決主文記載「被上訴人應給付上訴人新
    臺幣（下同）一百五十萬元，並自民國（下同）八十七年十二月一日起至清償日
    止，按週年利率百分之五計算之利息。」是再審被告勝訴之金額除一百五十萬元
    之本金外，如包含算至原審判決宣判日即九十三年一月十三日之利息，共計一百
    八十八萬三千九百五十四元，即得上訴第三審，原審不察誤認本件訴訟標的為一
    百五十萬元，認定再審原告不得再為上訴，即有判決主文與理由相矛盾之處。爰
    請求(一)本院九十二年度字第一０八號確定判決廢棄。(二)駁回再審被告第二審之上
    訴及假執行之聲請。
二、查上訴人（即再審被告）主張其向被上訴人即再審原告購買被上訴人公司百分之
　　五股權，業據其提出股款繳納書三紙為證（原審卷第九頁），被上訴人對該繳款
　　書之真正已表示不爭執（原審卷第一七頁），而該股款繳納書三紙均記載「茲承
　　甲○○小姐於中華民國八十七年十二月一日繳交新台幣壹佰萬元整，為認繳主人
　　廣播電台股款，俟股票印妥後換發股票收執」等語，顯見上訴人始為買賣契約之
　　買受人，被上訴人於股權繳納書登載上訴人為買受人，被上訴人為出賣人，足見
　　買賣契約存在於兩造，被上訴人應返還股權買賣價金，乃屬事實之認定，並無適
　　用法規顯有錯誤情形。又依民事訴訟法第四百四十六條不得上訴於第三審之事件
    ，除前條規定外，其經第二審法院確定之判決，如就足影響於判決之重要證物漏
    未斟酌者，亦得提起再審之訴，民事訴訟法第四百九十七條固定有明文。惟該條
    所稱之「就足以影響於判決之重要證物」並不包含證人在內，此觀之民事訴訟法
    第四百三十條將證人與證物對稱自明（最高法院四十六年度台上字第一０八八號
    判決參照），再審原告主張原審未通知雙方簽署「付款辦法」之證人劉上豪，以
    明瞭陳俊吉與楊文禮間之債務已互為抵銷之事實，原確定判決有影響於判決之重
    要證據漏未斟酌等語，核再審原告主張原確判決未傳訊劉上豪乃為證人，自與聲
    再審之要件不符。再按依民事訴訟法第四百六十六條第四項準用同法第七十七條
    之二第二項之規定，關於第三審上訴之上訴利益計算，如以一訴附帶請求其利息
    者，不併算其價額。又價額核定當否，亦不生主文與理由矛盾之問題。原確定判
    決訴訟標的價額為一百五十萬，不得上訴第三審，再審原告以該案應可上訴第三
    審為理由，指原確定判決理由與主文有矛盾尚有誤解。再審原告提起本件再審之
    訴，顯無理由，爰不經言詞辯論以判決駁回之。
三、據上論結，本件再審之訴為無理由，依民事訴訟法第五百零二條第二項、第七十
　　八條，判如主文。
中　　華　　民　　國　　　　九十三　　　年　　　五　 　 月　　 十九　　 日
　　　　　　　　　　　　　　　　　　臺灣高等法院高雄分院民事第六庭
~B1審判長法官　許明進
~B2法　　　官　謝肅珍
~B3法　　　官　張明振
正本係照原本作成。
不得上訴。
中　　華　　民　　國　　　　九十三　　　年　　　五　　　月　　 二十　 　日
~B法院書記官　呂素珍
                                                                        Ｈ
